---
title: "Latihan7_123190112"
author: "Ardlyansyah_123190112"
date: "11/8/2021"
output:
  pdf_document: default
  html_document: default
---

```{r setup, include=FALSE}
knitr::opts_chunk$set(echo = TRUE)
```

```{r}
  library(dslabs)
  library(tidyverse)
  
  data(murders)
```

1. Gunakan as_tibble untuk mengkonversi tabel dataset “US murders” dalam bentuk tibble dan simpan dalam objek baru bernama ‘murders_tibble’. 
```{r}
  murders_tibble = as_tibble(murders)
  head(murders_tibble) 
```
2. Gunakan fungsi group_by untuk mengkonversi dataset “US murders” menjadi sebuah tibble yang dikelompokkan berdasarkan ‘region’
```{r}
  murders %>% group_by(region)
```
3. Tulis script tidyverse yang menghasilkan output yang sama dengan perintah berikut:
```{r}
  exp(mean(log(murders$population)))
```
Gunakan operator pipe sehingga setiap fungsi dapat dipanggil tanpa menambahkan argumen. Gunakan dot operator untuk mengakses populasi. 
```{r}
  murders %>%
  pull(population) %>%
  log%>%
  mean %>%
  exp
```
4. Gunakan map_df untuk membuat data frame yang terdiri dari tiga kolom: ‘n’, ‘s_n’, dan ‘s_n_2’. Kolom pertama harus berisi angka 1 hingga 100. Kolom kedua dan ketiga masing masing harus berisi penjumlahan 1 hingga n, dimana n menyatakan jumlah baris. 
```{r}
library(purrr)
n = 1:100
compute_s_n <- function(n){
 x <- 1:n
 tibble(s_n = sum(x))
}

df<- tibble(n, map_df(n, compute_s_n))
df

```


